【裁判字號】    92,訴,524
【裁判日期】    920529
【裁判案由】    毒品危害防制條例
【裁判全文】
臺灣桃園地方法院刑事判決                          九十二年度訴字第五二四號
    公  訴  人  臺灣桃園地方法院檢察署檢察官
    被      告  甲○○
右列被告因違反毒品危害防制條例案件，經檢察官提起公訴（九十一年度毒偵字第三
一五五號、九十二年度毒偵字第一九號、九十二年度毒偵字第三○二號），本院判決
如左：
    主  文
甲○○連續施用第一級毒品，處有期徒刑捌月，扣案之第一級毒品海洛因伍包（毛重
貳點參公克，合計淨重零點玖玖公克，包裝重壹點參參公克）、第一級毒品海洛因拾
壹小包（毛重肆點參公克）、有殘餘海洛因殘渣之夾鍊袋陸個、削尖吸管參支、塑膠
杓子壹支（均無法析離），均沒收銷燬，用過注射針筒肆支（其中貳支內含注射液）
、塑膠空袋拾伍個，均沒收；又連續施用第二級毒品，處有期徒刑肆月，扣案之第二
級毒品安非他命參包（毛重貳點貳公克），沒收銷燬，吸食器壹組，沒收。應執行有
期徒刑拾壹月，扣案之第一級毒品海洛因伍包（毛重貳點參公克，合計淨重零點玖玖
公克，包裝重壹點參參公克）、第一級毒品海洛因拾壹小包（毛重肆點參公克）、有
殘餘海洛因殘渣之夾鍊袋陸個、削尖吸管參支、塑膠杓子壹支（均無法析離），第二
級毒品安非他命參包（毛重貳點貳公克），均沒收銷燬，用過注射針筒肆支（其中貳
支內含注射液）、塑膠空袋拾伍個、吸食器壹組，均沒收。
    事  實
一、甲○○於民國七十六年九月十日因過失傷害案件經本院判處拘役五十日，七十六
    年十月二十二日確定，七十六年十一月二十日執行完畢，於八十年十一月三十日
    因賭博案件經本院判處有期徒刑六月，八十一年一月十日確定，八十一年二月十
    八日執行完畢，於八十一年十一月十六日因違反麻醉藥品管理條例案件經本院判
    處有期徒刑七月，八十一年十二月十九日確定，八十三年二月十七日執行完畢。
    甲○○前因施用第二級毒品案件於九十年三月二十七日經本院以九十年毒聲字第
    一四九五號裁定送觀察、勒戒，因有繼續施用毒品傾向，而於九十年五月一日經
    本院以九十年度毒聲字第一九八一號裁定令入戒治處所施以強制戒治一年，於九
    十年九月三十日經本院以九十年度毒聲字第四○三八號號裁定停止戒治，交付保
    護管束，於交付保護管束期滿而於九十一年十月三日經台灣桃園地方法院檢察署
    檢察官以九十一年度戒偵字第五五一號不起訴處分確定。甲○○於前開不起訴處
    分後之五年內，又基於施用第一級毒品海洛因及第二級毒品安非他命之概括犯意
    ，自九十一年十月中旬某日起至九十二年一月十五日止，連續多次在桃園縣蘆竹
    鄉、中壢市內中壢市○○路○段四三七巷一一號伯爵賓館等各賓館房間內施用第
    一級毒品海洛因，自九十一年十一月初起至九十二年一月十五日止，連續多次在
    桃園縣蘆竹鄉、中壢市內中壢市○○路○段四三七巷一一號伯爵賓館等各賓館房
    間內施用第二級毒品安非他命，於九十一年十一月十四日下午二時許警方據報前
    往桃園縣中壢市○○○路三一二巷三號三樓邱春美住處搜索查獲到甲○○所持有
    之第一級毒品海洛因五包（毛重二．三公克，合計淨重○．九九公克，包裝重一
    ．三三公克）、第二級毒品安非他命二包（毛重○．九公克）、供施打海洛因用
    之用過注射針筒二支、供施用安非他命之吸食器一組、有殘餘海洛因殘渣之夾鍊
    袋一個、削尖吸管三支、塑膠杓子一支（均無法析離）及與本案無關之夾鍊袋一
    包、帳冊二本又一張、電子秤一部等物，因而查獲甲○○又再度施用第一級毒品
    海洛因及第二級毒品安非他命；復於九十一年十二月二十日晚上十一時二十五分
    許甲○○行經桃園縣蘆竹鄉○○路與南竹路口三段遇警盤查主動交出所持有之第
    二級毒品安非他命一包（含袋毛重一．三公克）而又被查獲；而本院亦於九十一
    年十二月三十日以九十一年度毒聲字第三七○二號裁定甲○○令入戒治處所施以
    強制戒治一年，嗣於九十二年一月十六日凌晨一時許，警方前去桃園縣中壢市○
    ○路○段四三七巷一一號伯爵賓館Ｂ室八○一室內臨檢，又自甲○○身上查扣所
    持有之第一級毒品海洛因十小包（毛重三．九公克）、用過注射針筒二支（內含
    注射液）、塑膠空袋十五個、含有海洛因殘渣之空袋五個（無法析離），在桌上
    扣得甲○○所持有之第一級毒品海洛因一小包（毛重○．四公克），甲○○經逮
    捕究辦並送台灣新竹戒治所施以強制戒治迄今。
二、案經桃園縣警察局中壢分局、八德分局報請台灣桃園地方法院檢察署檢察官偵查
    起訴。
    理  由
一、右揭事實已據被告甲○○於本院審理時供述甚詳，並有第一級毒品海洛因五包（
    毛重二．三公克，合計淨重○．九九公克，包裝重一．三三公克）、第一級毒品
    海洛因十一小包（毛重四．三公克）、第二級毒品安非他命三包（毛重二．二公
    克）、有殘餘海洛因殘渣之夾鍊袋六個、削尖吸管三支、塑膠杓子一支（均無法
    析離）、供施打海洛因用之用過注射針筒四支（其中二支內含注射液）、供施用
    安非他命之吸食器一組、塑膠空袋十五個扣案為證，且警方於九十一年十一月十
    四日下午二時許在桃園縣中壢市○○○路三一二巷三號三樓邱春美住處查獲之第
    一級毒品海洛因五包（毛重二．三公克，合計淨重○．九九公克，包裝重一．三
    三公克）、第二級毒品安非他命二包（毛重○．九公克）、供施打海洛因用之用
    過注射針筒二支、供施用安非他命之吸食器一組、有殘餘海洛因殘渣之夾鍊袋一
    個、削尖吸管三支、塑膠杓子一支（均無法析離）及與本案無關之夾鍊袋一包、
    帳冊二本又一張、電子秤一部等物均係被告所有一節，已據證人邱春美於九十一
    年十一月十五日警訊時證述甚詳，於九十一年十二月二十日晚上十一時二十五分
    許被告行經桃園縣蘆竹鄉○○路與南竹路口三段遇警盤查主動交出所持有之第二
    級毒品安非他命一包（含袋毛重一．三公克）及於九十二年一月十六日凌晨一時
    許，警方前去桃園縣中壢市○○路○段四三七巷一一號伯爵賓館Ｂ室八○一室內
    臨檢，又自被告身上查扣所持有之第一級毒品海洛因十小包（毛重三．九公克）
    、用過注射針筒二支（內含注射液）、塑膠空袋十五個、含有海洛因殘渣之空袋
    五個（無法析離），在桌上扣得第一級毒品海洛因一小包（毛重○．四公克）亦
    均係被告所有，為被告所坦認，而被告於九十一年十一月十四日下午二時在桃園
    縣中壢市○○○路三一二巷三號三樓邱春美住處、於九十二年一月十六日凌晨一
    時許，在桃園縣中壢市○○路○段四三七巷一一號伯爵賓館Ｂ室八○一室內被警
    逮獲所採取之尿液經送檢驗結果，均呈安非他命及嗎啡陽性反應，於九十一年十
    二月二十日晚上十一時二十五分許在桃園縣蘆竹鄉○○路與南竹路口三段被警逮
    獲所採取之尿液經送檢驗結果呈安非他命陽性反應，有桃園縣警察局中壢分局被
    採尿人姓名編號對照表一紙、桃園縣警察局八德分局被採尿人姓名編號對照表二
    紙、桃園縣衛生局不法藥物尿液檢定書三紙在卷足稽，此外警方於九十一年十一
    月十四日下午二時在桃園縣中壢市○○○路三一二巷三號三樓查扣之疑似海洛因
    白色粉末五小包送鑑驗結果，均含第一級第六項毒品海洛因成分，合計淨重○．
    九九公克，包裝重一．三三公克，亦有法務部調查局九十一年十二月二十日調科
    壹字第○八○○○五八九六號鑑驗通知書一紙在卷可稽，而被告前因施用第二級
    毒品案件於九十年三月二十七日經本院以九十年毒聲字第一四九五號裁定送觀察
    、勒戒，因有繼續施用毒品傾向，而於九十年五月一日經本院以九十年度毒聲字
    第一九八一號裁定令入戒治處所施以強制戒治一年，於九十年九月三十日經本院
    以九十年度毒聲字第四○三八號號裁定停止戒治，交付保護管束，於交付保護管
    束期滿而於九十一年十月三日經台灣桃園地方法院檢察署檢察官以九十一年度戒
    偵字第五五一號不起訴處分確定，有台灣桃園地方法院檢察署九十一年度戒偵字
    第五五一號不起訴處分書、台灣桃園地方法院檢察署刑案資料查註記錄表、台灣
    高等法院被告全國前案紀錄表在卷足稽，被告係於五年內再犯毒品危害防制條例
    第十條第一項、第二項之罪。綜上所述，事證明確，被告犯行堪予認定。
二、核被告所為，係犯毒品危害防制條例第十條第一項施用第一級毒品海洛因罪、第
    二項施用第二級毒品安非他命罪。被告持有海洛因及安非他命之低度行為，分別
    為施用之高度行為所吸收，均不另論罪。公訴人雖僅就被告自民國九十一年十一
    月十四日十五時起回溯九十六小時內某時及九十二年一月十六日一時起回溯九十
    六小時，連續在某不詳地點施用第一級毒品海洛因，與於九十一年十二月二十日
    二十三時二十五分起回溯九十六小時內某時，在某不詳地點施用第二級毒品安他
    命之犯行起訴，而未敘及如事實欄所示之其餘施用第一級毒品海洛因、第二級毒
    品安他命之犯行，惟未起訴部分與前開已起訴部分之事實間，各有連續犯裁判上
    一罪之關係，本院自得併為審酌。被告多次施用第一、二級毒品行為均時間密接
    、所犯構成要件各為相同罪名，顯係基於概括犯意而為，應分別依連續犯之規定
    以一罪論。所犯上開二罪間方法不同，行為互異，可認係分別起意，應予分論併
    罰。爰審酌被告經觀察、勒戒、強制戒治後仍再犯罪，顯見戒毒意志不堅，及其
    犯罪戕害自身，尚無害及他人，且犯罪後坦承犯行，態度良好等一切情狀，酌情
    各量處如主文所示之刑，並合併定應執行之刑。扣第一級毒品海洛因五包（毛重
    二．三公克，合計淨重○．九九公克，包裝重一．三三公克）、第一級毒品海洛
    因十一小包（毛重四．三公克）、第二級毒品安非他命三包（毛重二．二公克）
    、有殘餘海洛因殘渣之夾鍊袋六個、削尖吸管三支、塑膠杓子一支（均無法析離
    ），為查獲之毒品，均應依毒品危害防制條例第十八條第一項前段規定沒收銷燬
    之，供施打海洛因用之用過注射針筒四支（其中二支內含注射液）、供施用安非
    他命之吸食器一組、塑膠空袋十五個，係被告所有供施用第一級毒品海洛因、第
    二級毒品安非他命所用或預備供施用毒品用之物，已經證人邱春美證述甚詳與被
    告供承在卷，亦均應依刑法第三十八條第一項第二款規定宣告沒收。另扣案之夾
    鍊袋一包、帳冊二本又一張、電子秤一部因與本案無關，且非違禁物，爰不諭知
    宣告沒收。
據上論斷，應依刑事訴訟法第二百九十九條第一項前段，毒品危害防制條例第十條第
一項、第二項、第十八條第一項前段，刑法第十一條前段、第五十六條、第五十一條
第五款、第三十八條第一項第二款，判決如主文。
本案經檢察官何祖舜到庭執行職務
中      華      民      國    九十二    年      五      月    二十九    日
                                    台灣桃園地方法院刑事第五庭
                                        法  官   林 婷 立
右正本證明與原本無異。
如不服本判決，應於判決送達後十日內向本院提出上訴狀( 應附繕本 )，上訴於
臺灣高等法院。
                                        書記官   楊 鳳 滿
中      華      民      國    九十二    年      六      月     三      日
論罪科刑法條：毒品危害防制條例第十條第一、二項
毒品危害防制條例第十條
施用第一級毒品者，處六月以上五年以下有期徒刑。
施用第二級毒品者，處三年以下有期徒刑。


司法院資訊處製作；財團法人民間司法改革基金會備份。
